【裁判字號】    98,交聲,1915
【裁判日期】    990331
【裁判案由】    違反道路交通管理處罰條例聲明異議
【裁判全文】
臺灣桃園地方法院交通事件裁定        98年度交聲字第1915號
異  議  人
即受處分人  甲○○
上列受處分人因違反道路交通管理處罰條例事件，對於交通部公
路總局新竹區監理所中壢監理站民國98年7月15日所為之處分（
原處分案號：壢監裁字第裁53-Z00000000號），聲明異議，本院
裁定如下：
    主  文
異議駁回。
    理  由
一、按汽車駕駛人，行車速度，超過規定之最高時速60公里以上
    者，處新臺幣（下同）6,000元以上2萬4,000元以下罰鍰，
    並應接受道路交通安全講習，兼記違規點數3點，道路交通
    管理處罰條例第43條第1項第2款、第4項前段、第24條第1項
    第3款、第63條第1項第3款迭定明文。次按汽車駕駛人，駕
    駛汽車未隨身攜帶駕駛執照者，處300元以上600元以下罰鍰
    ，道路交通管理處罰條例第25條第3款復有明文。再按違反
    道路交通管理處罰條例第43條第1項第2款規定且超過規定之
    最高時速60公里以上未滿80公里者、違反同條例第25條第3
    款規定者，逾越到案期限30日內，到案聽候裁決，各該規定
    有關罰鍰部分分別裁處1萬2,000元、400元，參照違反道路
    交通管理事件統一裁罰基準及處理細則附列違反道路交通管
    理事件統一裁罰基準表詳列甚彰。
二、考之異議人即受處分人甲○○駕駛所有車牌號碼9191-QB號
    自用小客車，前於民國98年3月16日凌晨2時33分許，途適國
    道1號高速公路南向48.9公里處，業經內政部警政署國道公
    路警察局第一警察隊泰山分隊警員舉發其有行車速度超過規
    定之最高時速64公里、駕駛汽車未隨身攜帶駕照等情，遂予
    填掣內政部警政署國道公路警察局公警局交字第Z00000000
    號舉發違反道路交通管理事件通知單。探究受處分人於前開
    舉發通知單所植應到案日期98年3月31日後之98年4月11日提
    出申訴，嗣經原處分機關函請舉發單位調查結果，仍認受處
    分人確有上述違規行為，秉諸道路交通管理處罰條例第43條
    第1項第2款、第4項前段、第24條第1項第3款、第63條第1項
    第3款、第25條第3款（原處分機關裁決書含有漏繕法條未臻
    妥恰之缺失應予更正）、違反道路交通管理事件統一裁罰基
    準及處理細則附列違反道路交通管理事件統一裁罰基準表規
    定，是於98年7月15日以壢監裁字第裁53-Z00000000號裁決
    書裁處受處分人共1萬2,400元罰鍰、接受道路交通安全講習
    、兼記違規點數3點。
三、訊據受處分人於本院調查程序中已對上述違規行為坦承不諱
    ，又其表示僅對舉發地點前方未依規定設置明顯標示此節有
    所爭執。按汽車駕駛人行車速度超過規定之最高速限，採用
    固定或非固定式科學儀器取得證據資料證明者，於高速公路
    快速公路須至少於300公尺前，明顯標示之，道路交通管理
    處罰條例第7條之2第3項雖揚斯旨，忖度該條明揭乃對交通
    違規之「逕行舉發」程序加以要求，立法本意考量身受逕行
    舉發之被通知人全無可向舉發警員辯駁是非、陳述意見之機
    會，方始增訂逕行舉發另須明顯標示之法定要件。然觀本件
    舉發經過，警員係於執行違規取締勤務之際，發覺受處分人
    有以時速164公里駕車違規超速駕駛之事實，旋即當場攔停
    後掣單舉發，洵與前開法定責令明顯標示之逕行舉發程序尚
    屬有間，便難一概而論，無由徒憑受處分人自行揣想擴張法
    條文義範圍以外之解釋遽以指摘合法之舉發作為。承之，本
    件事證臻達明確，受處分人違規事實堪以認定，舉發單位所
    為舉發未悖法理實情。
四、綜上所述，受處分人既有上述違規行為，揆照道路交通管理
    處罰條例第43條第1項第2款、第4項前段、第24條第1項第3
    款、第63條第1項第3款、第25條第3款、違反道路交通管理
    事件統一裁罰基準及處理細則附列違反道路交通管理事件統
    一裁罰基準表規定，原處分機關裁處受處分人共1萬2,400元
    罰鍰、接受道路交通安全講習、兼記違規點數3點，經核於
    法俱無違誤，故認受處分人之異議為無理由，自當予以駁回
    。
據上論斷，應依道路交通案件處理辦法第19條，裁定如主文。
中    華    民    國    99    年    3     月    31    日
                  交通法庭  法  官  俞力華
以上正本證明與原本無異。
如不服本裁定，應於裁定送達後5 日內向本院提出抗告狀。
                            書記官  資念婷
中    華    民    國    99    年    4     月    6     日

司法院資訊處製作；財團法人民間司法改革基金會備份。
